臺灣臺北地方法院刑事裁定
111年度單禁沒字第698號
聲  請  人  臺灣臺北地方檢察署檢察官
被      告  凌侍中




上列聲請人因被告違反毒品危害防制條例案件，聲請單獨宣告沒
收違禁物（111年度聲沒字第17號），本院裁定如下：
    主  文
扣案如附表所示之物均沒收銷燬之。
    理  由
一、聲請意旨略以：被告凌侍中因違反毒品危害防制條例案件，
    業經臺灣臺北地方檢察署（下稱臺北地檢）檢察官為不起訴
    處分確定，扣案如附表所示之物，經鑑驗後，分別檢出含有
    第二級毒品甲基安非他命或大麻成分，有臺北市政府警察局
    鑑定書及交通部民用航空局航空醫務中心出具之鑑定書各1
    份在卷可佐，爰依刑法第40條第2項、毒品危害防制條例第1
    8條第1項前段規定，聲請宣告沒收銷燬等語。
二、按查獲之第一、二級毒品及專供製造或施用第一、二級毒品
    之器具，不問屬於犯罪行為人與否，均沒收銷燬之，毒品危
    害防制條例第18條第1項前段定有明文。次按違禁物得單獨
    宣告沒收，並由檢察官聲請違法行為地、沒收財產所在地或
    其財產所有人之住所、居所或所在地之法院裁定之，此觀諸
    刑法第40條第2項、刑事訴訟法第455條之34等規定自明。
三、經查：被告因違反毒品危害防制條例案件，前經臺北地檢檢
    察官於民國110年10月7日以110年度毒偵字第2161號、第240
    9號、110年度偵字第19973號為不起訴處分確定在案，本件
    扣案如附表所示之物，經送請臺北市政府警察局及交通部民
    用航空局航空醫務中心鑑定，分別檢出甲基安非他命及大麻
    成分（詳如附表說明欄所載），有臺北市政府警察局及交通
    部民用航空局航空醫務中心出具之毒品鑑定書各1份在卷可
    稽（詳如附表備註欄所示），而甲基安非他命及大麻係毒品
    危害防制條例所規定之第二級毒品，依同條例第4條、第8條
    、第10條及第11條規定，不得製造、運輸、販賣、轉讓、施
    用及持有，自屬違禁物，是本件聲請人聲請將上開扣案物宣
    告沒收銷燬之，並無不合，應予准許。至因鑑驗所耗損部分
    之毒品，不另為沒收銷燬之諭知；又盛裝如附表所示毒品之
    包裝袋、殘渣袋、吸管、玻璃球、吸食器、玻璃管、煙斗、
    研磨器等物，以現今所採行之鑑驗方式，其內仍會殘留微量
    毒品而無法將之完全析離，自應併予宣告沒收銷燬之，附此
    敘明。
四、依刑事訴訟法第455條之36第2項，毒品危害防制條例第18條
    第1項前段，刑法第11條、第40條第2項，裁定如主文。
中　　華　　民　　國　　111 　年　　8 　　月　　22　　日
　　　　　　　　　刑事第六庭　　法　官  劉俊源
上正本證明與原本無異。
如不服本裁定，應於送達後5日內向本院提出抗告狀。
                          　　　書記官　洪紹甄
中　　華　　民　　國　　111 　年　　8 　　月　　22　　日
附表：
編號 扣案物 說  明 備   註 1 白色透明晶體10包 鑑定結果略以：以氣相層析/質譜分析法檢驗，檢出第二級毒品甲基安非他命成分（驗前含袋毛重6.57公克，淨重3.39公克，鑑驗取用0.03公克，驗餘淨重3.36公克）。 臺北市政府警察局110年北市鑑毒字第173號鑑定書（見臺北地檢110年度毒偵字第2409號卷第193頁）。 2 深棕色乾燥碎屑1袋 鑑定結果略以：以氣相層析質譜儀法檢驗，檢出第二級毒品大麻成分（驗前含袋毛重0.1750公克，淨重0.0270公克，鑑驗取用0.0025公克，驗餘淨重0.0245公克）。 交通部民用航空局航空醫務中心110年5月17日航藥鑑字第0000000號毒品鑑定書（見臺北地檢110年度毒偵字第2409號卷第79頁至第80頁）。 3 白色結晶11袋 鑑定結果略以：以氣相層析質譜儀法檢驗，檢出第二級毒品甲基安非他命成分（驗餘淨重共計0.2552公克）。 交通部民用航空局航空醫務中心110年5月17日航藥鑑字第0000000號毒品鑑定書（見臺北地檢110年度毒偵字第2409號卷第79頁至第80頁）。 4 殘渣袋1個 鑑定結果略以：經乙醇沖洗，檢出第二級毒品甲基安非他命成分。 交通部民用航空局航空醫務中心110年5月17日航藥鑑字第0000000號毒品鑑定書（見臺北地檢110年度毒偵字第2409號卷第79頁至第80頁）。 5 吸管1支 鑑定結果略以：經刮取殘渣，檢出第二級毒品甲基安非他命成分。 交通部民用航空局航空醫務中心110年5月17日航藥鑑字第0000000號毒品鑑定書（見臺北地檢110年度毒偵字第2409號卷第79頁至第80頁）。 6 研磨器1個 鑑定結果略以：經刮取殘渣，檢出第二級毒品大麻成分。 交通部民用航空局航空醫務中心110年5月17日航藥鑑字第0000000號毒品鑑定書（見臺北地檢110年度毒偵字第2409號卷第79頁至第80頁）。 7 玻璃球吸食器1組 鑑定結果略以：經乙醇沖洗，檢出第二級毒品甲基安非他命、N,N-二甲基安非他命、安非他命等成分。 交通部民用航空局航空醫務中心110年5月17日航藥鑑字第0000000號毒品鑑定書（見臺北地檢110年度毒偵字第2409號卷第79頁至第80頁）。 8 吸食器具1組 鑑定結果略以：經乙醇沖洗，檢出第二級毒品甲基安非他命成分。 交通部民用航空局航空醫務中心110年5月17日航藥鑑字第0000000號毒品鑑定書（見臺北地檢110年度毒偵字第2409號卷第79頁至第80頁）。 9 玻璃球吸食器1個 經乙醇沖洗，檢出第二級毒品甲基安非他命成分。 交通部民用航空局航空醫務中心110年5月17日航藥鑑字第0000000號毒品鑑定書（見臺北地檢110年度毒偵字第2409號卷第79頁至第80頁）。 10 玻璃管1個 經乙醇沖洗，檢出第二級毒品甲基安非他命成分。 交通部民用航空局航空醫務中心110年5月17日航藥鑑字第0000000號毒品鑑定書（見臺北地檢110年度毒偵字第2409號卷第79頁至第80頁）。 11 煙斗1個 經乙醇沖洗，檢出第二級毒品甲基安非他命及大麻成分。 交通部民用航空局航空醫務中心110年5月17日航藥鑑字第0000000號毒品鑑定書（見臺北地檢110年度毒偵字第2409號卷第79頁至第80頁）。 12 玻璃球吸食器1組 經乙醇沖洗，檢出第二級毒品甲基安非他命及安非他命成分。 交通部民用航空局航空醫務中心110年5月17日航藥鑑字第0000000號毒品鑑定書（見臺北地檢110年度毒偵字第2409號卷第79頁至第80頁）。